# 以无形资产作价出资成立新公司，实收资本怎么算

提问人：yujq29 时间：2021-05-20 10:29:47
求助一下论坛里的大大，最近实务中遇到了这么一个问题：
A公司以无形资产作价出资，成立新的合资公司B。按照要求首先对无形资产进行评估，评估价值为 100 万元，不含税。
根据《财政部 国家税务总局关于全面推开营业税改征增值税试点的通知》（财税[2016]36号 ）《附件 1 ：营业税改征增值税试点实施办法 》第十条规定，销售服务、无形资产或者不动产，是指有偿提供服务、有偿转让无形资产或者不动产。第十一条规定，有偿，是指取得货币、货物或者其他经济利益。因此以无形资产出资的行为应该征收增值税。
那么请问这个增值税在账务上应该怎么处理呢？从B公司的角度，实收资本应该包含增值税吗？
借：无形资产
应交税费-应交增值税（进项税）
贷：实收资本
在与税局讨论的过程中，提及到这个税费应该是各股东协商后决定的，目前讨论后，其他股东不愿意接受这个税费也进实收资本的情况，那么请问应该进哪个科目呢？一般情况下，实收资本是否含增值税呢？

回答人：chenyiwei
对被投资企业而言，其实收资本是不包含可抵扣的增值税进项税额的。因为可抵扣的增值税进项税额可以视为一项企业对国家的债权，是不可以用来出资的。但会计上可以在确认这部分增值税进项税额的同时，贷记“资本公积——资本溢价或股本溢价”。相应地，投资方应将增值税销项税额计入对该子公司的投资成本中。

提问人：yujq29 时间：2021-05-25 17:02:37
谢谢陈版主的回复，我想追加问问在这个情况下，计算持股比例是不是就得按不含税金额来计算了呀？

回答人：chenyiwei
持股比例根据本企业所占实收资本金额占实收资本总额的比例计算。